【裁判字號】    98,消債更,430
【裁判日期】    980617
【裁判案由】    聲請更生程序
【裁判全文】
臺灣高雄地方法院民事裁定           98年度消債更字第430號
聲  請  人  甲○○
上列當事人聲請消費者債務清理事件，本院裁定如下：
    主  文
聲請人甲○○自中華民國九十八年六月十七日下午四時起開始更
生程序。
命司法事務官進行本件更生程序。
    理  由
一、按債務人不能清償債務或有不能清償之虞者，得依本條例所
    定更生或清算程序，清理其債務；而法院開始更生程序之裁
    定，應載明其年、月、日、時，並即時發生效力。次按法院
    裁定開始更生或清算程序後，得命司法事務官進行更生或清
    算程序，必要時得選任律師、會計師或其他適當之自然人或
    法人一人為監督人或管理人。消費者債務清理條例第3 條、
    第45條第1 項、第16條第1 項分別定有明文。
二、聲請意旨略以：聲請人前因消費借貸及信用卡契約，致積欠
    債務合計新臺幣（下同）2,883,605 元。聲請人現並無資產
    ，97年每月薪資收入平均約20,000元，扣除必要之生活費用
    ，依聲請人之收入，實已無法清償上述債務，故聲請人乃向
    最大債權銀行即安泰銀行股份有限公司（下稱安泰銀行）聲
    請進行債務協商，惟遭安泰銀行以「未能接受顯足以負擔之
    還款方案」而協商不成立。綜上，在聲請人無擔保或無優先
    權之債務總額未逾1,200 萬元，復未經法院裁定開始清算程
    序或宣告破產之情形下，爰依法聲請更生等語。
三、經查：
(一)聲請人前開主張，業據其提出財產及收入狀況說明書、債權
    人清冊、戶籍謄本、前置協商不成立通知書、財團法人金融
    聯合徵信中心當事人查詢個人資料（信用報告）回覆書、聲
    請人95及96年度綜合所得稅各類所得資料清單、財產歸屬資
    料清單、收入切結書、電信費帳單、薪資入款之存款存摺等
    為證。
(二)就聲請人所積欠之無擔保債務為2,758,244 元，均為信用卡
    及信用借款，此有聯徵中心清冊可證，依現今金融界實務，
    此類債務之利息均高逾週年利率15％，如均以週年利率15％
    計算之結果，聲請人所積欠之無擔保債務每月之利息，即為
    34,478元（2,758,244 ×15％÷12＝34,478）。
(三)聲請人自身每月必要之生活費用，以聲請人每月收入20,000
    元，縱以內政部社會司所公布聲請人住所地即高雄市97年度
    每人每月最低生活費用即10,991元作為計算標準，聲請人之
    上開收入，於扣除必要之生活費用後｛20,000－10,991＝9,
    009 ｝，實已無法支付前開每月應支付之利息，遑論清償其
    所積欠之債務本金，是應可認聲請人已不能清償上揭債務，
    本件復查無債務人有消費者債務清理條例第6 條第3 項、第
    8 條或第46條各款所定駁回更生聲請之事由存在，則債務人
    聲請更生，尚屬有據而應予准許，爰依上開規定命司法事務
    官進行本件更生程序，而裁定如主文所示。
四、依消費者債務清理條例第11條第1 項、第45條第1 項、第16
    條第1 項，裁定如主文。
中    華    民    國    98    年    6   月    17      日
                  民事第三庭  法  官  朱玲瑤
上為正本係照原本作成。
本件不得抗告。
本裁定已於98年6月17日下午4時公告。
中    華    民    國    98    年    6     月  17      日
                              書記官  楊銘仁


司法院資訊處製作；財團法人民間司法改革基金會備份。
